臺灣高雄地方法院刑事判決　　　　　　　　　九十三年度交簡上字第二二三號
　　上　訴　人
　　即　被　告　乙○　　男　五.
右列被告因過失傷害案件，不服台灣高雄地方法院九十三年度交簡字第二二八四號，
中華民國九十三年九月二十九日第一審判決（聲請簡易判決處刑案號：台灣高雄地方
法院檢察署九十三年度偵字第二七五一號），提起上訴，本院管轄之第二審合議庭，
裁定以簡式審判程序判決如左：
    主  文
原判決撤銷。
乙○因過失傷害人，處有期徒刑月，如易科罰金，以佰元折算壹日。緩刑貳年。
    事  實
一、乙○於民國九十二年十月八日十七時十五分許，騎乘車牌號碼ＸＶＲ─六九七號
    重型機車，沿高雄市○○區○○路由西向東行駛，行近至真路二○五號前（距至
    真路與文上路交岔路口約二、三公尺），欲迴轉至對面油漆店購物，其理應注意
    在上開路段為劃有分向限制線之路段，不得迴車，而依天氣晴朗等客觀情形，並
    無不能注意之情事，竟疏未注意，貿然迴轉，適有丙○○所騎乘車牌號碼ＧＪ八
    ─一五三號機車，搭載其妻甲○○及其子修華敔（八十七年五月二十三日生）同
    向行駛在後，亦行至該處，見狀煞停不及，乙○所騎乘機車之左前車身擦撞丙○
    ○所騎乘機車之車頭，丙○○、甲○○、修華敔因而人車倒地，致甲○○受有右
    膝瘀青腫痛、關節積水化膿、腰痛等傷害；修華敔則受有頭顱骨骨折之傷害。乙
    ○於肇事後，留在事故現場，並主動向前往肇事現場處理，且尚不知肇事者為何
    人之高雄市政府警察局左營分局新莊派出所警員李俊仙坦承肇事，嗣並接受裁判
    。
二、案經甲○○訴由高雄市政府警察局左營分局報告及修華敔之父丙○○告訴台灣高
    雄地方法院檢察署檢察官偵查後聲請簡易判決處刑。
    理  由
一、本件被告所犯係死刑、無期徒刑、最輕本刑為三年以上有期徒刑以外之罪，被告
    就被訴事實為有罪之陳述，經審判長告知簡式審判程序之旨，並聽取公訴人及被
    告之意見後，經本院合議庭裁定進行簡式審判程序，合先敘明。
二、訊之上訴人即被告乙○對右揭事實坦承不諱，核與告訴人甲○○、丙○○指訴之
    情節相符，並經證人即到場處理員警李俊仙，及證人王厚文證述詳盡。此外，復
    有職務報告書、車禍處理簿、現場照片四張、車禍現場簡圖、高雄榮民總醫院診
    斷證明書二紙、華榮診斷證明書乙紙在卷可證，堪認被告車確於右述時、地騎乘
    機車欲迴轉時，與同向行駛在後由告訴人丙○○所騎乘之機車，發生擦撞，因而
    肇事。按劃有分向限制線之路段不得迴車，道路交通安全規則第一百零六條第二
    款定有明文，而車禍現場係距至真路與文上路交岔路口約二、三公尺之至真路二
    ○五號前，該路段係劃有雙黃線之分向限制線之路段，有上開現場照片在卷可證
    ，被告考領有普通重型機車駕駛執照，有駕駛執照影本一份在卷可證，對上開規
    定應知之甚詳，其騎乘機車自應遵守前開規定，而事故發生時之天氣晴朗，依當
    時客觀情形，並無不能注意之情事，竟貿然在禁止迴車之路段迴轉，以致肇事，
    其行為自有過失。至聲請人認被告之過失為未注意轉彎車應讓直行車先行，貿然
    左轉，容有誤會，附此敘明。又甲○○因本件車禍事故受有右膝瘀青腫痛、關節
    積水化膿、腰痛等傷害；修華敔則受有頭顱骨骨折傷害之事實，業如前述，則被
    告之過失行為與告訴人甲○○、被害人修華敔受有傷害間，顯有相當因果關係。
    本件事證明確，被告犯行堪以認定。
三、核被告乙○所為，係犯刑法第二百八十四條第一項前段之過失傷害罪。被告一駕
    車過失行為，分別致告訴人甲○○、被害人修華敔受有傷害，係一行為觸犯二相
    同罪名之同質想像競合犯，應依刑法第五十五條規定，從一重處斷。被告於肇事
    後，主動向前往肇事現場處理，且尚不知肇事者為何人之高雄市政府警察局左營
    分局新莊派出所警員李俊仙坦承肇事，嗣並接受裁判之事實，有本院刑案電話查
    詢紀錄表一份在卷可憑，是被告於員警尚不知何人犯罪前，主動坦承其為肇事者
    ，符合刑法第六十二條前段自首之規定，爰依法減輕其刑。
四、被告犯行明確，原審予以論罪科刑，固非無見，惟(一)原審判決與聲請人誤認被告
    之過失為未注意轉彎車應讓直行車先行而貿然左轉，尚有未洽。(二)原審判決於事
    實欄敘及被告符合自首要件，然於理由欄卻未予敘明，據上論結欄亦未引用刑法
    第六十二條之條文，亦有疏漏。故被告以量刑過重為由提起上訴，固為無理由，
    然因原判決有可議之處，應由本院將原判決撤銷改判。爰審酌被告騎乘機車時本
    應注意道路交通安全規則之相關規定，以維護行車之安全，竟疏於注意肇生本件
    車禍而致告訴人甲○○受有右膝瘀青腫痛、關節積水化膿、腰痛之傷害；被害人
    修華敔受有頭顱骨骨折之傷害，及其犯後尚知坦承犯行，犯後態度堪認良好等一
    切情狀，量處如主文所示之刑，並諭知如易科罰金之折算標準。末查被告前未曾
    受有期徒刑以上刑之宣告，有臺灣高等法院被告全國前案紀錄表一份在卷可參，
    其因一時疏失，而罹刑典，事後已深具悔意，並與告訴人甲○○、丙○○達成和
    解，獲得告訴人之原諒，有刑事陳報狀及和解書各一份在卷可證，被告經此刑之
    宣告後，應知警惕而無再犯之虞，本院因認暫不執行其刑為當，予以宣告緩刑二
    年，用啟自新。
據上論斷，應依刑事訴訟法第四百五十五條之一第三項、第三百六十九條第一項前段
、第三百六十四條、第二百七十三條之一第一項、第二百九十九條第一項前段，刑法
第二百八十四條第一項前段、第五十五條、第四十一條第一項前段、第六十二條前段
、第七十四條第一款，罰金罰鍰提高標準條例第一條前段、第二條，判決如主文。
本案經檢察官丁○○到庭執行職務。
中　　　華　　　民　　　國　　　九十三　　　年十二　　　月  三十一　　　日
                                  臺灣高雄地方法院交通法庭
                                      審判長法　官  施柏宏
                                            法　官  洪能超
                                            法　官  陳億芳
右正本證明與原本無異。
不得上訴。
　　　　　　　　　　　　　　　　　　　　　  書記官  林國龍
中　　　華　　　民　　　國　　　九十三　　　年十二　　　月  三十一　　　日
附錄本判決論罪科刑所依據之法條：
中華民國刑法第二百八十四條
(過失傷害罪)
因過失傷害人者，處六月以下有期徒刑、拘役或五百元以下罰金，致重傷
者，處一年以下有期徒刑、拘役或五百元以下罰金。
從事業務之人，因業務上之過失傷害人者，處一年以下有期徒刑、拘役或
一千元以下罰金，致重傷者，處三年以下有期徒刑、拘役或二千元以下罰
金。
